臺灣新北地方法院民事裁定
110年度消債清字第261號
聲  請  人  古雅芬  
代  理  人  陳思伃律師(法扶律師)

上列當事人聲請消費者債務清理清算事件，本院裁定如下：
    主  文
聲請人應於本裁定送達後十五日內補正如附件所示事項，逾期未
補正，即駁回其聲請。
    理  由
一、按聲請清算或清算不合程式或不備其他要件者，法院應以裁
    定駁回之，但其情形可以補正者，法院應定期間先命補正，
    消費者債務清理條例第8 條定有明文。
二、本件聲請人具狀聲請清算，有如附件所示事項應予補正，爰
    定期命補正，如逾期未補正，則駁回其聲請。
三、依消費者債務清理條例第8條但書，裁定如主文。
中    華    民    國    111    年     2    月    8    日
              民事第一庭    法      官  洪任遠
上為正本係照原本作成
本件不得抗告
中    華    民    國    111    年     2    月    8    日
                            書  記  官  黃翊芳

附  件：
一、聲請人應預納郵務送達費新臺幣（下同）8,160元（暫依聲
    請人陳報之債權人15人，連同債務人即聲請人，合計共16人
    ，並以每人10份，每份51元計算【計算式：16×51×10＝8,160
    元】）；並指定倘預納費用須退費時，退費之帳戶（限聲請
    人個人帳戶，並提供存摺封面影本）。
二、請補正本件聲請清算理由：請聲請人詳實說明債務發生原因
    、為何積欠債務，並具體釋明債務有何不能清償或不能清償
    之虞之情事？並提出相關證明文件以資證明。
三、請聲請人具體釋明經營美甲工作每月之營利收支情況，每月
    平均營業額為多少？並提出證明文件。
四、聲請人於聲請清算前2 年期間，尚有無領取其他社福補助津
    貼，如租屋津貼補助、身心障礙補助、（中）低收入戶補助
    、失業補助等？如有，每月可請領之金額為何？並請提出相
    關證明文件（如存摺內頁等）。另有無接受家屬扶養或親友
    資助必要生活支出費用？若有，每月資助金額為何？並提出
    該家屬、親友之聯絡方式（姓名、住址、電話），及聲請人
    接受資助之相關證明文件等據實向法院陳報。
五、提出聲請人民國105至107 年度綜合所得稅各類所得資料清
    單正本。
六、請聲請人向臺灣集中保管結算所股份有限公司（地址：臺北
    市○○○路000 號11樓）申請聲請人本人自105 年度以來迄
    今於該公司之往來證券商、股票餘額、異動表等相關資料。
    待該公司查詢核發保管帳戶客戶餘額表、客戶存券異動明細
    表、集保戶往來參加人明細資料表（含帳號）及投資人於清
    算交割銀行未開戶明細表等文件後，再予一併陳報本院。
七、聲請人向中華民國人壽保險商業同業公會（地址：臺北市○○
    路000 號5 樓）申請查詢歷年以來包含以聲請人為要保人或
    受益人之人壽保險投保單及儲蓄性、投資性保單，待該公會
    核發查詢結果相關文件後，其上如有「有效保險契約」，請
    向投保之保險公司查詢該等保單現有「保單價值準備金、解
    約金」之數額，並提出相關證明文件，一併陳報本院（已提
    出保單部分無須重複）。
八、聲請人向中華民國銀行商業同業公會全國聯合會（地址：臺
    北市○○區○○街0 號3 樓）申請查詢聲請人本人於各金融機構
    銀行之存款帳戶及集保存摺，並依公會所查詢之所有金融機
    構，自行向各該金融機構申請自聲請清算前2 年至本裁定送
    達日後之存款、集保存摺完整交易紀錄明細，倘若僅提出存
    款餘額證明，本院即難認聲請人已盡協力義務。
九、聲請人若欲主張其每月必要生活費高於110 年度新北市政府
    公告每人每月最低生活費1.2 倍，應就其每月各項必要支出
    確實提出實際支出之相關證明文件及單據向本院陳報，並請
    說明各項支出之計算方式及其必要性且列表成冊，勿僅以概
    括方式陳報，倘支出項目係屬聲請人整體家庭生活開銷等，
    請依聲請人與其他共同花費之人平均負擔提列。又消費者債
    務清理條例施行細則第21之1 條第1 項已列舉必要支出之項
    目，逾此範圍之支出，請聲請人特別說明其得列為必要生活
    費用之原因並證明其必要性，否則本院無從可證為聲請人之
    必要支出項目，自不得列入計算必要生活費用數額。另若聲
    請人欲主張其每月必要支出費用低於前開費用，亦請提出相
    關文件釋明之。
十、請說明聲請人於聲請清算前2 年內有無財產變動狀況？亦即
    就包括土地、建築物、動產、銀行存款、股票、人壽保單、
    事業投資或其他資產在內所有財產之有償、無償（原始或繼
    受）取得、移轉予他人、變更或設定負擔等事實或法律行為
    致生得、喪、變更權利之情形，應據實向法院陳報。
十一、本件債務清理程序若經法院裁定開始清算程序，聲請人有
      何財產可作為清算財團之財產（包括土地、建築物、動產
      、銀行存款、股票、人壽保單、事業投資或其他資產在內
      之各類財產）？請製作資產表並檢具相關文件詳述之。
（請聲請人務必使用標籤紙，並依上開補正事項所示順序提出證
  明文件，並請盡力一次即補正齊全。）